【裁判字號】    95,交聲,268
【裁判日期】    951208
【裁判案由】    違反道路交通管理處罰條例聲明異議
【裁判全文】
臺灣新竹地方法院交通事件裁定        95年度交聲字第268 號
移
異  議  人
即受處分人  乙○○
上列異議人即受處分人因違反道路交通管理處罰條例案件，對於
交通部公路總局新竹區監理所新竹市監理站民國95年9 月19日所
為之竹監新三字第裁51-E00000000號違反道路交通管理事件裁決
書，聲明異議，本院裁定如下：
    主  文
異議駁回。
    理  由
一、按汽車駕駛人，行經有燈光號誌管制之交岔路口紅燈右轉行
    為者，處新臺幣600 元以上1,800 元以下罰鍰，並記違規點
    數3 點；道路交通管理處罰條例第53條第2 項、第63條第1
    項第3 款分別定有明文。又道路交通案件處理辦法第19條規
    定，交通法庭認為聲明異議無理由者，應以裁定駁回之。
二、原處分機關交通部公路總局新竹區監理所新竹市監理站（下
    稱新竹市監理站）移送意旨略以：異議人即受處分人乙○○
    於民國95年8 月27日下午2 時52分許，騎乘車號SMR－751號
    輕型機車，行經新竹市○○路與東大路口時紅燈右轉，為新
    竹市警察局警員當場攔停後開單舉發，因異議人違規行為明
    確，爰依道路交通管理處罰條例第53條第2 項、第63條第1
    項第3 款（裁決書漏載第3 款）之規定，裁處異議人罰鍰新
    臺幣（下同）600 元，並記違規點數3 點。
三、異議人聲明異議意旨略以：異議人當日下午2 時50分許，在
    雷鳥模型店看完模型準備回家，經升一排骨右轉遭警員攔下
    開單，(1)惟雷鳥模型店前，為6 米寬的住家商店通道，在紅
    綠燈管制區之外；(2)執勤之陳警員心態有檢討空間，抓違規
    是為了改善交通，而不是為了業績、交差了事，警員開單後
    ，異議人判斷違規不合理，回去找警員理論，不到1 分鐘時
    間，警員的業績做完，已不見蹤影；(3)陳警員如要抓交通違
    規者，應往前10公尺，在升一排骨旁，才能明確的瞭解路況
    ，判定是否違規；(4)請法官實地瞭解路況及地理位置，將可
    發現陳警員的違規判定是錯誤的，異議人並未違反交通規則
    〝紅燈右轉〞，雷鳥模型店這排的商店，出口是右轉後接受
    警員所站的位置的紅綠燈管制才對，請核實依情理法判定，
    以昭公信等語。
四、經查：
（一）異議人於95年8 月27日下午2 時52分許，騎乘車號SMR－7
      51號輕型機車，行經新竹市○○路與東大路口時紅燈右轉
      ，為警員攔停後以其紅燈右轉為由開單舉發，新竹市監理
      站據以裁處異議人罰鍰600 元，並記違規點數3 點等情，
      業經異議人於異議狀上記載明確，並於本院訊問時供陳屬
      實；並經當日執勤之員警甲○○、紀振忠於本院訊問時證
      述詳實；復有新竹市警察局舉發違反道路交通管理事件通
      知單及新竹市○○○○○道路交通管理事件裁決書各1 紙
      在卷可證。
（二）異議人於本院訊問時固辯稱雷鳥模型店前，為6 米寬的住
      家商店通道，在紅綠燈管制區之外等等。惟依執勤員警繪
      製之現場路況、地理位置及所拍攝之照片，可認異議人指
      稱之通道，雖係一封閉之巷道，然其出口處左側橋墩上有
      明顯之紅綠燈號誌，又此封閉之巷道出口後即為中華路二
      段，且異議人騎乘機車行徑方向出口處左側兩橋墩之平行
      線與此巷道右側商店即升一排骨專賣店之間，並未產生一
      獨立且安全空間，足使此巷道之車輛於紅燈號誌狀況下安
      全右轉行駛，而不影響中華路二段行進間車輛之安全，是
      此巷道車輛之行進，自應受左側橋墩上紅綠燈號誌之管制
      ，故異議人此部分所辯，顯有誤會，無足採信。又細觀此
      巷道與並鄰之機車地下道地理位置，機車從地下道上來後
      ，即可切換至此巷道，兩車道出口處，僅有一橋墩為分隔
      ，並非類似三角型大面績區域之分隔，是此巷道之情形，
      顯與一般獨立右轉之車道不同，其受橋橔上方紅綠燈號誌
      管制之情，已不容爭辯；再倘若該巷道不受此紅綠燈號誌
      之管制，則地下道上來之機車，皆可先變換車道至此巷道
      ，再行右轉，勢使交通事故大增。況參照員警事後於該地
      進行採證所拍攝之照片顯示，從地下道上來欲右轉之機車
      騎士，均會先變換車道進入異議人所指稱之通道，而於燈
      號變換成紅燈時，亦均會停止等待燈號轉綠，是異議人指
      稱該通道不受此紅綠燈管制之言，顯不足採。再證人即取
      締警員甲○○於本院訊問時具結證述：不管是地下道出來
      或是巷道出來的，都是要綠燈才可以行駛，燈號紅燈時並
      沒有右轉的箭頭等語，參酌該處燈號紅燈時並沒有右轉的
      箭頭之情，亦有卷附採證照片2 幀可資佐證；另證人即取
      締警員紀振忠於本院訊問時亦具結證述：當時中華路已經
      變換綠燈，東大路變成紅燈，變成紅燈之後，依我們執勤
      交通勤務，我們都會給個幾秒的時間，就是已經紅燈幾秒
      了後我們才開始取締，當時地下道上來已經好幾部車在那
      邊等紅燈，結果異議人的車子就從那個方向右轉過來等語
      ；是異議人確有上開紅燈右轉之行為，取締警員據以開單
      舉發即無違誤。至警員舉發異議人違規當時之執行取締心
      態如何或所站位置如何，與異議人上開違規事項應受行政
      處罰究屬二事，異議人執為異議之理由，亦無足採。
五、綜上所述，異議人既有前開開違規事實，原處分機關依道路
    交通管理處罰條例第53條第2 項及第63條第1 項第3 款之規
    定，裁處異議人罰鍰600 元，並記違規點數3 點，經核尚稱
    允當，異議人指摘原處分不當，為無理由，應予駁回。
六、依道路交通案件處理辦法第19條，裁定如主文。
中    華    民    國    95    年    12    月    8     日
                  交通法庭法  官  馮俊郎
以上正本證明與原本無異。
如不服本裁定，應於裁定送達後5 日內向本院提出抗告狀。
中    華    民    國    95    年    12    月    11    日
                          書記官  鄧雪怡


司法院資訊處製作；財團法人民間司法改革基金會備份。
